臺灣苗栗地方法院刑事判決
110年度易字第428號
公  訴  人  臺灣苗栗地方檢察署檢察官
被      告  黃于綸



上列被告因加重竊盜案件，經檢察官聲請以簡易判決處刑（110
年度偵字第3673號），本院認為不宜以簡易判決處刑（110年度
苗簡字第836號），改依通常程序審理，被告於準備程序中就被
訴事實為有罪之陳述，經告知簡式審判程序意旨，於聽取當事人
之意見後，本院裁定以簡式審判程序審理，判決如下：
    主  文
黃于綸犯侵入住宅竊盜罪，累犯，處有期徒刑陸月，如易科罰金
，以新臺幣壹仟元折算壹日。
   犯罪事實及理由
一、本件犯罪事實、證據及應適用之法條，除下列補充及更正外
    ，其餘均引用檢察官聲請簡易判決處刑書之記載（如附件）
    。
　㈠證據部分增列：被告黃于綸（下稱被告）於偵訊、本院準備
    程序及審理時之自白、現場照片。
　㈡被告前因詐欺案件，經本院以108年度易字第799號判決，判
    處有期徒刑4月確定，於民國109年11月22日執行完畢，有臺
    灣高等法院被告前案紀錄表1份在卷可查，其於受有期徒執
    行完畢後5年內，故意再犯本案有期徒刑以上之罪，雖為累
    犯，參酌司法院釋字第775號解釋指個案應量處最低法定刑
    、又無法適用刑法第59條在內減輕規定之情形，法院應依此
    解釋意旨裁量不予加重最低本刑（最高法院108年度台上字
    第338號判決意旨參照），本院審酌被告本案之犯罪手段、
    被告之主觀惡性、危害程度、已返還所竊得之SONY廠牌手機
    予被害人（被告交還予被害人之父即證人朱文廣），有證人
    黃梅英及朱文廣之警詢筆錄各1份（110年度偵字第3673號卷
    《下稱偵卷》第16至19頁）在卷可查，認本案於法定刑度範圍
    內，審酌各項量刑事由後，已足以充分評價被告所應負擔之
    罪責，尚無加重法定最低本刑之必要，爰不加重其法定最低
    本刑，以符罪刑相當原則及比例原則。
二、爰審酌被告不思以正當途徑賺取所需，竟竊取他人財物，前
    已有竊盜罪科刑紀錄，顯然缺乏對他人財產權應予尊重之觀
    念，所為實有不該，考量被告所竊得之犯罪所得即SONY廠牌
    手機1支已返還予被害人，有如前所述，兼衡被害人遭竊之
    財物價值，被告於本院審理時自述為高中肄業之智識程度，
    從事水電配管工作、日薪新臺幣1600元之經濟狀況，及未婚
    、未育有子女之生活狀況（本院易字卷第26至27頁）暨犯後
    均坦承犯行之態度等一切情狀，量處如主文所示之刑，並依
    刑法第41條第1項前段，諭知易科罰金之折算標準。　　
三、沒收：
　㈠按犯罪所得，屬於犯罪行為人者，沒收之；又犯罪所得已實
    際合法發還被害人者，不予宣告沒收或追徵，刑法第38條之
    1第1項前段、第38條之1第5項有明文規定。
　㈡被告所竊得之SONY廠牌手機1支，固為其犯罪所得，惟因已實
    際合法發還被害人，有如前述，依上開規定，爰不予宣告沒
    收或追徵。
四、依刑事訴訟法第273條之1第1項、第299條第1項前段，判決
    如主文。
五、本判決書係依刑事訴訟法第310條之2準用同法第454條第1 
    、2項製作，犯罪事實、證據及應適用之法條，並得引用檢
    察官聲請簡易判決處刑書之記載。如不服本件判決，得自判
    決送達之日起20日內，以書狀敘述理由，提起上訴。
本案經檢察官劉偉誠、蔡明峰聲請以簡易判決處刑，檢察官楊岳
都到庭執行職務。
中    華    民    國   110    年    12    月    21    日
                  刑事第四庭  法  官  紀雅惠
以上正本證明與原本無異。
如不服本判決應於收受判決後20日內向本院提出上訴書狀，並應
敘述具體理由（均應附繕本）。告訴人或被害人如對本判決不服
者，應具備理由請求檢察官上訴，其上訴期間之計算係以檢察官
收受判決正本之日期為準。
中    華    民    國   110    年    12    月    21    日
                              書記官  陳信全
附錄本案論罪科刑法條： 
中華民國刑法第321條
犯前條第1項、第2項之罪而有下列情形之一者，處6月以上5年以
下有期徒刑，得併科50萬元以下罰金：
一、侵入住宅或有人居住之建築物、船艦或隱匿其內而犯之。
二、毀越門窗、牆垣或其他安全設備而犯之。
三、攜帶兇器而犯之。
四、結夥三人以上而犯之。
五、乘火災、水災或其他災害之際而犯之。
六、在車站、港埠、航空站或其他供水、陸、空公眾運輸之舟、
    車、航空機內而犯之。
前項之未遂犯罰之。
附件：
臺灣苗栗地方檢察署檢察官聲請簡易判決處刑書
                                     110年度偵字第3673號
　　被　　　告　黃于綸　
上被告因竊盜案件，已經偵查終結，認為宜聲請以簡易判決處刑
，茲敘述犯罪事實及證據並所犯法條如下：
　　　　犯罪事實
一、黃于綸於民國110年4月25日下午5時18分許，騎乘車牌號碼0
    00－0000號普通重型機車，至黃梅英位於苗栗縣○○市○○路000
    0號住處，趁黃梅英之子在家中睡覺之際，竟意圖為自己不
    法之所有，基於侵入住宅竊盜之犯意，進入該址屋內（大門
    未上鎖）後，徒手竊取黃梅英之子置放在1樓房間內之手機1
    支（廠牌：SONY、型號：XPERIA、價值約新臺幣2000元），
    得手後旋即離去。嗣經黃梅英之子察覺失竊報警後，經警調
    閱路口監視器畫面，始循線查悉上情。
二、案經苗栗縣警察局頭份分局報告偵辦。
　　　　證據並所犯法條
一、上開犯罪事實，業據被告黃于綸於警詢中坦承不諱，核與證
    人黃梅英、朱文廣於警詢中之證述相符，復有車輛詳細資料
    報表、路口監視錄影器翻拍照片在卷可稽，是被告犯嫌應堪
    認定。 
二、核被告所為，係犯刑法第321條第1項第1款之侵入住宅竊盜
    罪嫌。至被告竊取前述物品，業已歸還，有證人黃梅英、朱
    文廣警詢筆錄在卷可稽，依刑法第38條之1第5項規定意旨，
    不聲請宣告沒收，併此敘明。。
三、依刑事訴訟法第451條第1項聲請逕以簡易判決處刑。
　　此　致
臺灣苗栗地方法院
中　　華　　民　　國　 110　　年　　9 　　月　　27　　日
　　　　　　　　　　　　　檢　察　官　劉偉誠　
                          檢　察　官　蔡明峰
本件證明與原本無異

中　　華　　民　　國　 110　　年　　10　　月　　5 　　日
                           書 記 官  江椿杰
附錄本案所犯法條全文
中華民國刑法第320條
意圖為自己或第三人不法之所有，而竊取他人之動產者，為竊盜
罪，處 5 年以下有期徒刑、拘役或 50 萬元以下罰金。
意圖為自己或第三人不法之利益，而竊佔他人之不動產者，依前
項之規定處斷。
前二項之未遂犯罰之。
第321條第1項第1款
犯竊盜罪而有下列情形之一者，處 6 月以上、5 年以下有期徒
刑，得併科新臺幣 10 萬元以下罰金：
一、侵入住宅或有人居住之建築物、船艦或隱匿其內而犯之者。
二、毀越門扇、牆垣或其他安全設備而犯之者。
三、攜帶兇器而犯之者。
四、結夥三人以上而犯之者。
五、乘火災、水災或其他災害之際而犯之者。
六、在車站、埠頭、航空站或其他供水、陸、空公眾運輸之舟、
    車、航空機內而犯之者。